# bang紧急求助！

提问人：wangbuwang 时间：2010-08-20 10:30:32
帮帮忙吧！我好需要企业偿债能力审计模板，我邮箱是wangbuwang@163.com，网哥网姐们，帮帮忙！

回答人：chenyiwei
这种报告很难有通用的模板，应当在明确信息使用者范围及其特定信息需求的基础上自行编制。我前段时间在本版面上提示过草拟特殊目的业务审计报告的应注意事项，你可以搜索一下。